Inventaris van de archieven van de Senaat, 1957-1972; en het College van Rector Magnificus en Assessoren, 1957-1972, van de Technische Hogeschool te Delft
Nationaal Archief, Den Haag
- Het archief van het College Rector Magnificus en assessoren, 1957-1972
  - Algemeen, I
    - Notulen, 1
      - Notulen van en mededelingen voor de vergaderingen van het College van Rector en Assessoren, 1957-1972; 274-287; 14 omslagen
        - Verslagen van besprekingen van de Rector met afgevaardigden van diverse afdelingen, 1970-1972, 287
      - Verslagen van de vergaderingen van de Commissie Technische Wetenschappen, 1965; 288; 3 stukken
      - Verslagen van vergaderingen van de Secretaris van de Technische Hogeschool Delft met de bedrijfsingenieurs en de administrateurs van de afdelingen, 1966 juni 26, 1967 december 11, 1968 juni 17, 1968 november 11; 289; 4 stukken
      - Verslagen van bijeenkomsten met de Rector en de Conrector en het dagelijks bestuur van de Stafraad, 1966-1971; 290; 1 omslag
      - Notulen van de vergaderingen van de Stafraad, 1967-1971; 291; 1 omslag
      - Notulen van de vergaderingen van de Constituerende Raad, 1971-1972; 292; 1 omslag
      - Stukken van de Commissie van Overleg tussen hoogleraren en studenten, 1962-1970; 293-294; 1 omslag, 2 stukken
        - Notulen, 1962-1966, 293
        - Jaarverslagen over de studiejaren 1965-1966, 1969-1970, 294; 2 stukken
    - Agenda's, 2
      - Agenda's, 1957-1972; 295-300; 1 omslag, 5 delen
        - 1957-1958, 295; 1 omslag
        - 1959-1963, 296
        - 1963-1966, 297
        - 1966-1968, 298
        - 1968-1971, 299
        - 1971-1972, 300
      - Stukken betreffende de openbaarheid van stukken, 1968-1969; 301; 1 omslag
  - Bijzonder, II
    - Organisatie van het College van Rector en Assessoren, A
      - Stukken betreffende het benoemen van rectores en conrectores, 1959-1971; 302; 1 omslag
    - Externe betrekkingen, B
      - Notulen van de vergaderingen van het Interuniversitair Contact Orgaan met statuten en huishoudelijk reglement, 1957 januari 9-1957 april 17; 303; 1 omslag
      - Stukken van de Interuniversitaire Adviesraad betreffende het stichten van een reactorinstituut te Delft, 1957-1959; 304; 1 omslag
      - Stukken betreffende de rectores colleges van Nederlandse universiteiten en hogescholen, 1957-1959, 1964-1972; 305-308; 4 omslagen
        - Notulen, 1957, 1959-1964, 1967-1971, 305-306; 2 omslagen
          - 1957-1964, 305
          - 1967-1972, 306
        - Jaarverslagen, 1957-1968, 1971-1972, 307
        - Stukken betreffende het wijzigen van de statuten, 1968, 308
      - Stukken betreffende het Europees verdrag inzake gelijkstelling van studieperioden, 1958-1960; 309; 1 omslag
      - Rapport van de Studiecommissie voor de vorming van de burgerlijke ingenieur, uitgegeven door de Koninklijke Federatie der Belgische Ingenieursverenigingen, 1959 april; 310; 1 stuk
      - Stukken betreffende plannen tot het oprichten van een Europese universiteit, 1959-1963; 311; 1 omslag
      - Stukken betreffende N.A.V.O. activiteiten op wetenschappelijk gebied, 1959-1964; 312; 1 omslag
      - Stukken van de Commissie Governing Comittee on scientific and technical personnel voor de opvoering van de quantiteit en de qualiteit van personen werkzaam in de natuurwetenschappen en van de technologie, 1959-1964; 313; 1 omslag
      - Stukken betreffende samenwerking tussen de Techmische Hogeschool Delft met de Nederlandse Maatschappij voor Nijverheid en Handel, 1960, 1963, 1965-1972; 314; 1 omslag
      - Opmerkingen en voorstellen over de opleidingen tot officier voor de zeedienst, de technische dienst en de electrotechnische dienst aan het Koninklijk Instituut voor Marine te Den Helder en over vervolgcursussen aan de Technische Hogeschool te Delft, gedrukt., 1961 januari; 315; 1 brochure
      - Stukken betreffende een eventuele vestiging van het E.S.Te.C. te Delft, 1962, 1965-1966, 1969; 316; 1 omslag
      - Stukken van de Contactcommissie Bedrijfsleven-Hoger Onderwijs, 1962-1963, 1969; 317; 1 omslag
      - Nota naar aanleiding van de ontwikkelingsplannen van de universiteiten en hogescholen over de perioden 1963-1966, gedrukt., 1965; 318; 1 stuk
      - Nota, samengesteld door het gemeentebestuur van Beverwijk, inzake de mogelijkheden tot vestiging van een vierde technische hogeschool in Beverwijk, gedrukt., 1965 november 17; 319; 1 stuk
      - Stukken betreffende onderzoek naar de zelfstandige taakvervulling van de universiteiten en hogescholen, 1965-1968; 320; 1 omslag
      - Verslagen van vergaderingen van de C.O.R.S. tussen Rotterdam, Delft en Leiden, 1966, 1968, 1969, 1970; 321; 1 omslag
      - Stukken betreffende het oprichten en de activiteiten van de Commissie ter bestudering van de coördinatie van T.W.O. en H.T.O., 1666,1968-1972; 322; 1 omslag
      - Verslagen van vergaderingen van de minister van Onderwijs en Wetenschappen met de besturen van openbare en bijzondere instellingen van wetenschappelijk onderwijs, 1967 mei 10, 1969 juli 1; 323; 2 stukken
      - Verslagen van vergaderingen met rectores en plaatsvervangend rectores van de Europese universiteiten, 1968, 1972; 324; 3 stukken
      - Stukken betreffende de Studiecommissie Coördinatie Wetenschappelijk Onderwijs aan sociale academies, 1968-1972; 325; 1 omslag
      - Stuiken betreffende het aanwijzen van de Bibliotheek van de Technische Hogeschool Delft als Europees documentatie centrum, 1969 november-december; 326; 1 omslag
      - Stukken betreffende plannen tot het oprichten van een open universiteit in Nederland, 1969 september 19, 1971 juli 5; 327; 2 stukken
      - Stukken van de Commissie tot samenwerking tussen de bezitters van het diploma H.B.O. en de bezitters van het diploma B.I., 1969-1971; 328; 1 omslag
      - Verslag van de oriënterende contactbijeenkomst betreffende de verhouding H.T.O. en T.W.O., 1970 maart 16; 329; 1 stuk
      - Notulen van vergaderingen tussen vertegenwoordigers van de Technische Hogescholen van Delft, Eindhoven en Twente betreffende samenwerking van de drie T.H. bibliotheken, 1970 juni 4, 1970 september 24; 330; 2 stukken
      - Afschrift van een ingekomen brief van de Stichting Verkeersonderwijs te Tilburg, houdende verzoek om medewerking aan de op te richten verkeersacademie met positief antwoord, 1970 september 29,1970 oktober 21; 331; 2 stukken
      - Verslag van de vergadering van de Commissie V.W.O. en T.W.O., 1970 oktober 9; 332; 1 stuk
      - Stukken betreffende landelijk overleg studentenvoorzieningen, 1970-1971; 333; 1 omslag
      - Verslagen van bijeenkomsten van contactpersonen van diverse afdelingen met hogere technische scholen, 1970-1972; 334; 1 omslag
      - Verslagen van vergaderingen betreffende de verhouding H.T.O. en T.W.O., 1970-1972; 335; 1 omslag
      - Verslag van de vergaderingen van de Commissie voor Wetenschappelijk Onderwijs en Onderzoek van de Raad van Europa, 1971 mei 19-21; 336; 1 stuk
      - Rapport, samengesteld door het L.B.S., over de functie van de studentendecaan, 1971 december; 337; 1 stuk
      - Nota inzake verbetering van de planning van het postsecundaire onderwijs in Nederland, uitgave van de staatsdrukkerij, 1971; 338; 1 stuk
      - Stukken betreffende de oprichting van de Commissie Schermerhorn-Best, ter voorbereiding van een inter-universitair instituut voor onderzoek en onderwijs, in het kader van de organisaties van de Verenigde Naties opgestelde toekomstprojecties, 1971; 339; 1 omslag
      - Verslagen van de vergaderingen van de C.O.R.S. Delft, Leiden, Rotterdam, 1971-1972; 340; 1 omslag
      - Verslagen van bijeenkomsten met directeuren van Hogere Technische Scholen, 1971 februari 2, 1971 februari 19, 1971 april 25, 1972 december 19; 341; 4 stukken
      - Voorstel tot opbouw van een informatiesysteem ten behoeve van de planning van het postsecundaire onderwijs en onderzoek, samengesteld in opdracht van het ministerie van Onderwijs en Wetenschappen door het adviesbureau Mc. Kinsey en Company Inc., 1972 maart 14; 342; 1 stuk
      - Project beschrijving voor de opzet en invoering van een informatiesysteem voor de administratie van instellingen van wetenschappelijk onderwijs, 1972 maart; 343; 1 brochure
      - Rapport, uitgebracht door een daartoe ingestelde Commissie van het interuniversitair contactorgaan, inzake de voorlichting door Nederlandse universiteiten en hogescholen, ongedateerd., 344; 1 deel
    - Herstructurering van het bestuur en het onderwijs, C
      - Algemeen, 1
        - Verslag van de vergadering van Subgroep IV van de Structuurcommissie, 1969 october 16; 345; 1 stuk
        - Verslagen van vergaderingen van de Commissie Voorbereiding herstructurering Nederlandse universiteiten en hogescholen met besluitenlijsten, 1970-1971; 346; 1 omslag
        - Besluitenlijsten van de vergaderingen van de W.V.H., 1971-1972; 347; 1 omslag
        - Stukken van het College van Rector en Assessoren en het College van Dekanen betreffende herstructurering, 1971-1972; 348; 1 omslag
        - Stukken betreffende het samenstellen van het bestuursreglement, 1971-1972; 349; 1 omslag
        - Herstructurering zonder herprogrammering, gedrukt., 1972 januari; 350; 1 brochure
        - Kopie van het bestuursreglement van de Technische Hogeschool Delft, ontworpen door professor mr. P. de Haan en mr. J.P. Cochlovius met reacties, 1972 oktober 25 - 1972 november 29; 351; 5 stukken
      - Herstructurering van het bestuur, 2
        - Stukken betreffende herstructurering van het wetenschappelijk corps, 1966-1972; 352; 1 omslag
        - Stukken betreffende de organisatie en het bestuur van universiteiten en hogescholen in het kader van de W.U.B., 1968-1970; 353; 1 omslag
        - Verslagen van vergaderingen van de Werkgroep Bestuursstructuur en de opheffing van de werkgroep, 1968-1970; 354; 1 omslag
        - Vergaderingsverslagen van Subgroep II van de werkgroep Bestuursstructuur van de Commissie Informatie en Communicatie, 1969-1970; 355; 1 omslag
        - Voorlopig rapport van de werkgroep ad hoc kiesstelsel handelende over de tot standkoming van de universiteitsraad met praeadvies, 1970 november 15, 1970 december 28; 356; 2 stukken
        - Voorontwerp (gedrukt) van de W.U.B. met de uitslag van een opiniepeiling over het wetsvoorstel, 1970; 357; 2 stukken
        - Rapport inzake opinie onderzoek naar de bestuursstructuur, gedrukt., 1970; 358; 1 deel
        - Stukken betreffende het invoeren van de W.U.B., 1970-1971; 359; 1 omslag
        - Afschrift van een ingekomen brief van de minister van Onderwijs en Wetenschappen, betreffende de installatie van de Commissie voor de Bestuurshervorming met twee bijlagen en de teksten van de installatierede van de minister van Onderwijs en Wetenschappen en het antwoord hierop van professor mr. J.M. Polak, 1972 december; 360; 5 stukken
      - Herstructurering van het onderwijs, 3
        - Stukken betreffende herstructurering van het wetenschappelijk onderwijs op het gebied van afstudeerregeling (zaak professor dr. ir. W.J. Beek), 1967-1969; 361; 1 omslag
        - Stukken betreffede de Nota Posthumus, 1968-1972; 362-363; 2 omslagen
          - Stukken betreffende herstructurering van het wetenschappelijk onderwijs op basis van voorstellen Posthumus met reacties van diverse afdelingen, 1968-1969, 1970-1971, 362
          - Stukken betreffende herstructurering van het wetenschappelijk onderwijs, 1970-1972, 363; 1 omslag
        - Voorontwerp van wet herstructurering wetenschappelijk onderwijs, 1971; 364; 1 stuk
        - Vergaderingsverslagen van de Commissie Herstructurering van het wetenschappelijk onderwijs (Delfts plan), 1971-1972; 365; 1 omslag
        - Reacties op de plannen tot herstructurering van het wetenschappelijk onderwijs, 1971-1972; 366; 1 omslag
      - Herstructurering van het tertiair onderwijs, 4
        - Leidraad voor de discussie over de herstructurering van het tertiair onderwijs, naar aanleiding van het verschijnen van de Nota Posthumus, samengesteld door Mejuffrouw C. Hekket en J.W. van der Kamp, gedrukt., 1970; 367; 1 brochure
        - Nota van de Commissie ontwikkeling wetenschappelijk onderwijs over het overheidsbeleid inzake het tertiair onderwijs, begrippen en uitgangspunten, 1971 september; 368; 1 stuk
        - Commentaren naar aanleiding van voorstellen tot herstructurering van het tertiair onderwijs aan de Technische Hogeschool Delft, 1971-1972; 369; 1 omslag
        - Structuurplan voor het technisch tertiair onderwijs, samengesteld door professor ir. H.R. Nauta Lemke en professor dr. J.G. Dijkman, 1972 januari 31; 370; 1 stuk
        - Rapport over het overheidsbeleid inzake het tertiair onderwijs, gedrukt., 1972; 371; 1 brochure
        - Opmerkingen en voorstellen naar aanleiding van het voorstel tot herstructurering van het technisch tertiair onderwijs, ongedateerd., 372; 1 stuk
          zie ook inv. nrs. 96-109
    - Organisatie en reorganisatie van de afdelingen, D
      - Stukken betreffende de reorganisatie van het Bureau van de Technische Hogeschool, 1960, 1967-1968, 1970-1971; 373; 1 omslag
      - Stukken betreffende de organisatie van de afdeling der Technische Natuurkunde, 1960, 1966, 1970-1971; 374; 1 omslag
      - Stukken betreffende de organisatie van de onderafdelingen der Scheeps- en Vliegtuigbouwkunde, 1963, 1965, 1970; 375; 1 omslag
      - Stukken betreffende de organisatie van de afdeling der Electrotechniek, 1963-1964, 1966, 1968, 1971-1972; 376; 1 omslag
      - Stukken betreffende de organisatie van de afdeling der Werktuigbouwkunde, 1963, 1966, 1968-1972; 377; 1 omslag
      - Stukken betreffende de organisatie van de afdeling der Bouwkunde, 1963-1964, 1967-1972; 378; 1 omslag
      - Stukken betreffende de reorganisatie van de Centrale Werkplaats, 1965, 1968-1971; 379; 1 omslag
      - Stukken betreffende de reorganisatie van de afdelingen in het kader van de W.U.B., 1968-1970; 380; 1 omslag
      - Verslagen van vergaderingen van diverse afdelingen over de reorganisatie van de afdelingen in het kader van de W.U.B., 1969-1970; 381; 1 omslag
      - Stukken betreffende de organisatie van de afdeling der Weg- en Waterbouwkunde, 1969-1972; 382; 1 omslag
      - Stukken betreffende de organisatie van de Audio Visuele Centra, 1970-1972; 383; 1 omslag
      - Stukken betreffende de reorganisatie van de werkgroep Onderzoek van Onderwijs en het wijzigen van de naam in Sectie Onderzoek, 1970-1972; 384; 1 omslag
      - Stukken betreffende de organisatie van de tussen-afdeling der Metaalkunde, 1971; 385; 1 omslag
    - Inrichting van het onderwijs, E
      - Algemeen organisatorische aangelegenheden, 1
        - Stukken betreffende het voorbereiden van hoger en middelbaar onderwijs, 1957-1962; 386; 1 omslag
        - Stukken van de Commissie tot bevordering van een goed gebruik van de Nederlandse taal, 1957-1958, 1966; 387; 1 omslag
        - Nota (gedrukt) van de minister van Onderwijs, Kunsten en Wetenschappen, ingediend bij de Tweede Kamer der Staten-Generaal op 25 januari 1961, inzake de uitbreiding van het wetenschappelijk onderwijs met reacties van de Technische Hogeschool Delft, 1961 januari 25-1961 april 13; 388; 1 omslag
        - Stukken van de C.O.R., 1966-1967; 389; 1 omslag
        - Stukken van de C.C.O.R., 1966-1969; 390-391; 1 omslag, 4 stukken
          - Jaarverslagen, 1966-1969, 390; 4 stukken
          - Vergadeingsverslagen, 1967-1968, 391
        - Statistische gegevens over de studie, 1966-1969, 1971-1972; 392; 1 omslag
        - Stukken betreffende plannen tot reorganisaties in de universitaire wereld, de zogenaamde Kr.U., 1967-1968; 393; 1 omslag
        - Rapport over de verspreiding van wetenschappelijke en technische informatie, 1968 februari 16; 394; 1 stuk
        - Rapport over de belangstelling bij mannen voor het technisch wetenschappelijk onderwijs over de periode 1952-1966, uitgegeven door het bureau voor de statistiek, afdeling onderwijs- en studentenzaken, 1969 april; 395; 1 omslag
        - Concept rapport van de Commissie Plaatsbepaling Leerstoelen over de reorganisatie van de studierichting wiskunde met reactie op het rapport, 1970 april 22, 1970 mei 19; 396; 2 stukken
        - Rapport over de verbetering van de planning van het postsecundair onderwijs in Nederland, samengesteld in opdracht van de minister van Onderwijs en Wetenschappen door het adviesbureau Mc Kinsey en Campany Inc., 1970 september; 397; 1 stuk
        - Verslagen van de vergaderingen van de Commissie ter bestudering van het rapport Overbeek, 1970 december 21-1971 mei 28; 398; 1 omslag
        - Verslagen van de vergaderingen van de Commissie Voorbereidend Wetenschappelijk Onderwijs met de Commissie Technisch Wetenschappelijk Onderwijs met eindrapport, 1970-1971; 399; 1 omslag
        - Jaarverslag van de onderwijskundige dienst over het collegejaar 1969-1970, 1971 april; 400; 1 stuk
        - Rapport van de Commissie Decentralisatie, 1971 mei 24; 401; 1 stuk
        - Afschrift van een akte van overdracht van de omzetting van de afdelingsvergaderingen in een afdelingsraad, 1971 september 3; 402; 1 stuk
        - Geschiedkundig overzicht over studentenpolitiek in Delft vanaf de eeuwwisseling, ongedateerd., 403; 1 stuk
        - Overzicht over de spreiding van het hoger onderwijs tot 1970, gedrukt. Ongedateerd, 404; 1 deel
          zie ook inv. nrs 110-122
      - Onderzoek naar de bestaande situatie in het onderwijs, 2
        - Stukken betreffende onderwijs in mijnbouwwerktuigen, 1959-1960; 405; 1 omslag
        - Stukken betreffende mariën onderzoek en opleiding in de mariëne vakken, 1964-1966; 406; 1 omslag
        - Nota over de toekomstige ontwikkeling van de onderafdeling der Scheepsbouwkunde, samengesteld door professor ir. J.H. Krietemeyer, 1967 april 24; 407; 1 stuk
        - Stukken betreffende het aanpassen van de studierichting scheepsbouwkunde aan de eisen van deze tijd, 1967, 1969-1970; 408; 1 omslag
        - Stukken betreffende de opleiding technische en industriële vormgeving, 1968-1971; 409; 1 omslag
        - Stukken betreffende de inrichting van het onderwijs in de bouwkunde, 1968-1972; 410; 1 omslag
        - Stukken betreffende het onderwijs in de Geodesie, 1969,1971; 411; 1 omslag
        - Brochure over de afstudeerrichting van de onderafdeling der wiskunde, 1970 mei 8; 412; 1 stuk
        - Leidraad bij de studie voor elektrotechnisch ingenieur met inhoudsoverzichten van de colleges en literatuurlijst bij de studie over de cursusjaren 1970-1971, 1971-1972; 413; 4 stukken
      - Wijzigen, uitbreiden en opheffen van opleidingen, 3
        - Stukken betreffende het omzetten van een gedeelte van het I.T.C in een interuniversitair instituut, 1962-1964; 414; 1 omslag
        - Afschrift van de notariële acte betreffende het wijzigen van de naam Postacademiale Cursus Wegverkeerskunde in Stichting Postacademiale Cursus Wegverkeerskunde met ongedateerd concept statuten, 1964 april 8; 415; 2 stukken
        - Stukken betreffende het oprichten van een Centrum voor Bedrijfswetenschappen, 1965; 416; 1 omslag
        - Stukken betreffende verruiming van het onderwijs in de klimaatregeling bij de afdeling der Werktuigbouwkunde, 1967 juni-1967 oktober 17; 417; 1 omslag
        - Stukken betreffende het omzetten van de opleiding technische en industriële vormgeving in een tussen-afdeling der Industriële Vormgeving, 1971-1972; 418; 1 omslag
        - Conclusies naar aanleiding van de vergadering van 25 october 1957 van de Commissie van Advies inzake de modernisering van het onderwijs in de ijk, ongedateerd., 419; 1 omslag
          zie ook inv. nrs. 140-150
      - Oprichten van leerstoelen, 4
        - Stukken houdende voorstel van de afdeling der Bouwkunde tot oprichting van een Instituut voor Stedebouwkundig Onderzoek, 1957-1958; 420; 1 omslag
        - Afschrift van een ingekomen brief van de minister van Onderwijs, Kunsten en Wetenschappen, betreffende het oprichten van nieuwe leerstoelen met reactie van de Rector, 1958 november 27, 1958 december 24; 421; 2 stukken
        - Stukken betreffende het oprichten van een bijzondere leerstoel in de toegepaste logica als grondslag van structuur en gebruik van rekenautomaten, 1960-1962; 422; 1 omslag
        - Stukken betreffende het oprichten van een stralingsbeschermdienst, 1960-1961, 1963; 423; 1 omslag
        - Stukken betreffende de oprichting van een wiskundige dienst, 1961 maart 6-1961 april 19; 424; 1 omslag
        - Stukken betreffende de instelling van een raad voor de kernenergie, 1961-1969; 425; 1 omslag
        - Stukken betreffende het oprichten en de werkzaamheden van universitaire leergangen in de problematiek der ontwikkelingslanden, 1961-1971; 426; 1 omslag
        - Stukken betreffende het oprichten van het Internationaal Instituut voor Luchtkartering en Aardkunde, 1964; 427; 1 omslag
        - Stukken betreffende het oprichten van een leerstoel in de sociologie, 1965; 428; 1 omslag
        - Stukken betreffende het oprichten van een leerstoel in de biologische natuurkunde, 1966, 1967; 429; 2 stullen
        - Stukken betreffende het oprichten van een opleiding acte wiskunde M.O.A. en M.O.B., 1966-1967; 430; 1 omslag
        - Stukken betreffende het instellen van een opleiding voor planologen, 1966, 1968-1971; 431; 1 omslag
        - Besluit van het College van Curatoren tot instelling van de Centraal Electronische Dienst met huishoudelijk reglement, 1967 maart 16; 432; 2 stukken
        - Ingekomen circulaire van de afdeling der Werktuigbouwkunde betreffende de opleiding tot werktuigkundig ingenieur voor H.T.S-ers met leidraad voor deze opleiding, 1968 maart 14, 1968 maart 20; 433; 2 stukken
        - Stukken betreffende voorstellen tot het invoeren van zuiver wetenschappelijke studierichtingen, 1968-1969; 434; 1 omslag
        - Stukken betreffende het oprichten van een Internationaal Instituut voor Wetenschap en Techniek, 1968-1969; 435; 1 omslag
        - Stukken betreffende het oprichten van een bijzondere leerstoel in de juridische en economische aspecten van internationale organisaties, 1968, 1971; 436; 1 omslag
        - Stukken betreffende de instelling van de Onderwijskundige Dienst, 1969; 437; 1 omslag
        - Stukken betreffende het oprichten van een bijzondere leerstoel in de nucleaire biotechniek, 1969-1971; 438; 1 omslag
        - Schetsplan van een mogelijke vierjarige opleiding voor werktuigkundig ingenieur, samengesteld door de Commissie voor het onderwijs van de afdeling der Werktuigkunde, 1972 september; 439; 1 stuk
        - Concept oprichtingsacte van de Stichting Postacademische Vorming Gezondheidstechniek, ongedateerd., 440; 1 stuk
          zie ook inv. nrs. 151-162
      - Studieprogrammering, 5
        - Rapport, uitgebracht door de Commissie Opleiding Kernfysica en de Kernenergie en haar toepassingen met bijlagen, 1957; 441; 1 omslag
        - Studieprogramma's van de Stichting Interacademiale Opleiding Organisatiekunde, 1960-1963; 442; 1 omslag
        - Rapport van de Commissie Technische Studie en Maatschappijwetenschappen met reacties, 1963; 443; 1 omslag
        - Stukken betreffende het nieuwe studieprogramma voor de onderafdeling der Vliegtuigbouwkunde, 1966-1967; 444; 1 omslag
        - Onderwijsprogramma voor de afdeling der Bouwkunde met bijlagen, 1970; 445; 6 stukken
        - Overzichten van de studie voor werktuigkundig ingenieur, gedrukt., 1970-1972; 446; 4 brochures
        - Wijzigingen van de studieprogramma's van diverse afdelingen, 1970-1972; 447; 1 omslag
          zie ook inv. nrs. 170-171
      - Studiebegeleiding, 6
        - Stukken van de Centrale Commissie voor Studiebelangen, 1957-1965; 448-451; 6 stukken, 6 brochures.
          - Statuten en huishoudelijk reglement, 1957 juni 4, 448; 1 stuk
          - Jaarverslagen, 1957-1965, 449; 6 brochures
          - Samenstelling van het bestuur, 1957-1959, 1965, 450; 4 stukken